【裁判字號】    91,上訴,1310
【裁判日期】    920521
【裁判案由】    違反槍砲彈藥刀械管制條例等
【裁判全文】
臺灣高等法院臺南分院刑事判決      九十一年度上訴字第一三一號  Ａ
      上  訴  人  臺灣雲林地方法院檢察署檢察官
      上  訴  人
      即  被  告  Ｙ  ○  ○
      指定辯護人  本院公設辯護人  郭  忠  生
右上訴人因被告違反槍砲彈藥刀械管制條例等案件，不服臺灣雲林地方法院八十九年
度訴緝字第二號中華民國九十一年九月三十日第一審判決（起訴案號：臺灣雲林地
方法院檢察署八十八年度偵字第七一八號；移
法院檢察署八十八年度偵字第五二六二號、八十九年度偵字第四九六號、九十一年度
偵字第七七二、八三○、八三一、八三二、八三三、八三四、八三五、八三六、八三
七、八三八、八三九、八四○、八四一、八四二、八四三、八四四、九一六、一一八
○），提起上訴，本院判決如左：
      主      文
原判決撤銷。
Ｙ○○共同常業竊盜，處有期徒刑肆年陸月；應於刑之執行前，令入勞動場所強制工
作參年。扣案之如附表二所示之物均沒收之；又未經許可，寄藏爆裂物，處有期徒刑
陸年，併科罰金新臺幣參拾萬元，罰金如易服勞役，以罰金總額與陸個月之日數比例
折算。扣案之如附表四編號一、二、三、四、七至十二所示之可發射子彈具有殺傷力
之改造手槍、子彈及土製爆裂物均沒收之。應執行有期徒刑拾年貳月，併科罰金新臺
幣參拾萬元，罰金如易服勞役，以罰金總額與陸個月之日數比例折算。應於刑之執行
前，令入勞動場所強制工作參年。扣案之如附表二之物及附表四編號一、二、三、四
、七至十二之可發射子彈具有殺傷力之改造手槍、子彈及土製爆裂物均沒收之。
      事      實
一、Ｙ○○有妨害公務等多次前科，又意圖為自己不法之所有，基於常業竊盜之犯意
    聯絡，先夥同施宗昇於附表三編號１、２所示之時地，竊取如附表三編號１、２
    所示之車牌共四面。另又夥同綽號「高仔」之不詳姓名成年男子，在附表三編號
    ３之時地，竊取李明興之賽鴿二隻。嗣Ｙ○○又承前常業竊盜之犯意，於附表三
    編號４至１２之時地，搭載Ｑ○○（另案審理）共同竊得如附表三編號４至１２
    之物為己用。Ｙ○○又為逃避警方臨檢，於竊得Ｒ○○之駕駛執照後，於同日換
    貼自己之相片而變造之，並於八十九年一月二十六日，在台中市○○路○段三三
    五號之大新專業租車行，持上開變造之駕駛執照租用車號ＨＨ－四三八五號自小
    客車而行使之，足生損害於Ｒ○○之權益。之後，Ｙ○○因通緝在案，再夥同Ｑ
    ○○、Ｄ○○、Ａ○○（另案經偵查或起訴）等人，承前常業竊盜之犯意並基於
    恐嚇取財之概括犯意聯絡，自八十九年五月間至八月間止，陸續在雲林縣、南投
    縣市、台中縣市及彰化縣等地，由Ｙ○○、Ｑ○○或Ｄ○○等人共同或輪流，如
    車門未上鎖即行竊取，如見車門上鎖則以隨車攜帶之如附表二所示之行竊工具一
    批，破壞被害人辛○○等人所有之車輛車門鎖後而竊取之。若發覺其中所竊取之
    車輛內遺留車主電話，即由Ｙ○○、Ａ○○以0000000000、0000
    000000（Ｙ○○向不知情之壬○○借用）、0000000000號行動
    電話向部分被害人勒索贖車後，並嚇稱：須將約定之金額匯入指定之帳戶，以贖
    回車輛，否則將其汽車解體等語，致使被害人地○○等人心生畏懼，而依指示將
    所示之金額匯入其指定如附表一所示之Ｙ○○、Ｄ○○、不知情之壬○○（Ｙ○
    ○借用）及Ｙ○○購得之庚○○、丁○○等人之人頭帳戶中，除少數被害人拒絕
    給付贖款而未取得贖款外，待Ｙ○○、Ａ○○、Ｄ○○等人輪流確認錢已匯入並
    領取現款後，始通知車主，告知車子之所在，由車主自行取回，因此取得贖款而
    恃以為生；其他車輛則留為自用或出賣予他人以換取現金恃以為生（詳細時間、
    地點、方式、失竊之被害人及受勒贖之被害人，勒贖之金額及有無匯入帳戶等情
    ，詳如附表三所示）。另Ｙ○○為掩飾自己通緝犯之身分，再於八十九年八月一
    日在南投縣草屯鎮○○路六十五之八號前，竊取簡肇榕之駕駛執照、身分證後，
    將簡肇榕之相片撕下，並將自己相片貼上而變造之，嗣於八十九年八月二十一日
    ，在台中縣大里市○○○街口經警盤查時持以行使，足生損害於簡肇榕之權益。
    嗣Ｑ○○於八十九年六月十一日晚上十時三十分許，在雲林縣林內鄉烏塗一號為
    警查獲時及Ｙ○○於八十九年八月二十一日晚上八時許，在台中縣大里市○○○
    街九號六樓，與Ａ○○一同經警緝獲，均分別扣得如附表二之行竊及勒贖工具各
    一批，經警循線調查始查獲上情。
二、Ｙ○○於八十七年十二月間某日，在雲林縣林內鄉林中村三號水門邊，受友人林
    連發（即巳○○）之託，同時未經許可而寄藏如附表四所示之具殺傷力之改造手
    槍、子彈及土製爆裂物。嗣於附表四所示之時地為警查獲之。
三、案經內政部警政署國道公路警察局第四警察隊報告臺灣雲林地方法院檢察署檢察
    官偵查起訴及移送併案審理。
      理      由
一、訊據上訴人即被告Ｙ○○對於右揭犯罪事實均坦承不諱，核與同案共犯Ｑ○○於
    臺灣雲林地方法院八十九年易字第一○一九號被訴竊盜案件供述之情節相符，復
    經附表三所示之被害人等人指訴明確，並有如附表二所示之犯案工具等物及如附
    表四所示之改造槍彈及土製爆裂物扣案可資佐證。復有被害人等人之贓物認領保
    管單、車輛竊盜資料個別查詢報表、附表一帳戶之交易明細表、郵政國內匯款單
    數份、被害人Ｒ○○、簡肇榕遭變造之駕駛執照各一張及臺灣雲林地方法院八十
    九年易字第一○一九號刑事卷宗影本附卷可參。此外，扣案如附表四內編號一之
    改造玩具手槍係仿COLT廠半自動手槍製造之金屬玩具槍，將槍管內阻鐵貫通而成
    之改造玩具槍，機械性能良好，可擊發子彈，認具殺傷力；另附表四編號二之土
    製爆裂物為一長約十三點六公分，內纏紅色膠帶及外纏黑色膠帶之鋼管炸彈，結
    構完整，認具危險性與殺傷力等情，有內政部警政署刑事警察局八十八年一月三
    十日刑鑑字第九○七四號、內政部警政署刑事警察局爆炸物鑑驗通知書一紙附於
    八十八年偵字第七一八號偵查卷可佐。附表四編號三之改造掌心雷手槍一支，認
    係仿德林吉手槍製造之金屬玩具手槍，貫通槍管改造而成，機械性能良好，可擊
    發子彈，認具殺傷力，附表四編號四之子彈一顆，認係由玩具子彈改造而成，經
    實際試射，可擊發，認具殺傷力等情，有內政部警政署刑事警察局八十八年十月
    八日刑鑑字第一○二二四二號鑑驗通知書一紙附於雲林地方法院八十八年訴字第
    三五四號卷可參。附表四編號五之改造四五手槍一支認係仿SIG SAUER廠半自動
    手槍製造之金屬玩具槍換裝土製金屬槍管改造而成之改造手槍，機械性能良好，
    認具殺傷力，另附表四編號六之子彈三顆均係玩具槍彈殼加裝直徑約七點七公釐
    金屬彈頭之改造子彈，經試射壹顆，可擊發，認具殺傷力等情，有同局八十九年
    二月十七日刑鑑字第一八三一八號鑑驗通知書附於雲林地方法院八十八年訴字第
    三五四號卷可參。附表四編號七之改造九○手槍一支，認係由仿GLOCK17型半自
    動手槍製造之玩具手槍更換已貫通之土造金屬槍管改造而成，機械性能良好，可
    供擊發子彈使用，認具殺傷力等情，有同局八十九年九月十九日刑鑑字第一三七
    ○二八號鑑驗通知書一紙附於雲林地方法院檢察署九十一年偵字八三九號卷可考
    。附表四編號八之改造長槍一支，認係市售玩具長槍更換氣嘴改造而成，以中型
    二氧化碳鋼瓶內氣體為發射動力，經性能檢驗法、動能測試法為每平方公分試測
    ，其發射動能每平方公分為三十九點二一焦耳已符合內政部警政署刑事警察局所
    定具有殺傷力之標準等情，有同局八十九年十月十七日刑鑑字第一五六七九四號
    鑑驗通知書一紙附於臺灣彰化地方法院檢察署八十九年度偵字第七七三六號（併
    入臺灣雲林地方法院檢察署九一年度偵字第四六一四號）偵查卷內可稽。附表四
    編號九貝瑞塔九二改造手槍一支，認係由仿BERETTA 廠半自動手槍製造之玩具手
    槍改造而成，滑套及槍身為金屬材質，其塑膠槍管內之阻鐵已拆除並加裝內徑約
    5.5mm 之金屬襯管，彈室部分仍為塑膠材質，以打擊底火（藥）引爆子彈內火藥
    為發射動力等情，有該局八十九年六月二十日刑鑑字第七六四八三號鑑驗報告通
    知書一紙附於臺灣雲林地方法院檢察署八十九年度偵字第二四四七號（併入臺灣
    雲林地方法院檢察署九一年度偵字第四六一二號）偵查卷內可考，應認該改造手
    槍仍得以底火引爆子彈具有殺傷力。附表四編號十改造子彈一顆，認係由玩具子
    彈改造而成（具直徑約6mm 之金屬彈頭），可擊發，認具殺傷力等情，亦有上開
    鑑驗報告通知書一紙附於前卷可參。附表四編號十一改造四五手槍一支，認係仿
    COLT廠半自動手槍製造之金屬玩具槍換裝土造金屬槍管改造而成之改造手槍，機
    械性能良好，可擊發適用子彈，認具殺傷力；附表四編號十二四五手槍子彈成品
    五顆，認均係由玩具子彈改造而成之改造子彈（具直徑約8mm 之金屬彈頭），均
    可擊發，認具殺傷力等情，有該局八十九年九月十四日刑鑑字第一三一三二八號
    鑑驗通知書一紙附於臺灣台中地方法院檢察署八十九年度核退字第三一三六號（
    併入臺灣雲林地方法院九二年度偵字第三七九三號）偵查卷內可稽，足見被告自
    白與事實相符。本件事證明確，被告Ｙ○○之上開犯行，洵堪認定。
二、核被告Ｙ○○就事實欄一所為，係犯刑法第三百二十二條常業竊盜罪、同法第三
    百四十六條第一項恐嚇取財既遂罪、同法第三百四十六條第三項、第一項之恐嚇
    取財未遂罪、同法第二百十六條、第二百十二條之行使變造特種文書罪。被告Ｙ
    ○○與Ｑ○○、Ｄ○○、Ａ○○等人，就上開常業竊盜及恐嚇取財犯行有犯意聯
    絡及行為分擔，為共同正犯。其變造特種文書後進而行使，變造之低度行為應為
    行使之高度行為所吸收，不另論罪。公訴人認被告就附表三編號１、２之起訴部
    分所為之竊盜犯行僅犯刑法第三百二十條第一項之竊盜罪，惟被告Ｙ○○自八十
    九年間即多次犯下竊取車輛、車牌犯行，之後並進而組成擄車勒贖集團，以籌措
    通緝時之生活費用，參以其同案共犯Ｑ○○為警查獲時隨身攜帶行竊工具，供被
    告Ｙ○○與其共同恃機犯案，將竊取之車輛以低價賣予他人以換取現金，又參諸
    移送併案關於被告Ｙ○○之連續竊盜犯行，亦基於相同緣由，有計畫取得人頭帳
    戶，並於短暫時日間，竊取高達三十餘台車輛，繼而以竊得之車輛向車主勒贖現
    金，或轉賣他人換取現金，顯見被告Ｙ○○此段期間確與同案被告Ｑ○○以竊車
    勒贖恃以為生，並以之為常業，雖被告辯稱伊有一技之長，並非以竊盜為常業云
    云，惟按刑法上所謂常業犯，指反覆以同種類行為為目的之社會活動之職業性犯
    罪而言，至於犯罪所得之多寡，是否恃此犯罪為唯一之謀生職業，則非所問，縱
    令兼有其他職業，仍無礙於該常業犯罪之成立（最高法院八十五年台上字第五一
    Ｏ號判例參照），是公訴意旨認應依普通竊盜罪處斷，尚有未洽，惟起訴事實相
    同，爰依法變更起訴法條。被告上開所犯數次行使變造特種文書、恐嚇取財既遂
    及未遂罪間，時間緊接，所犯構成要件相同，顯係基於概括犯意反覆為之，均應
    依連續犯之規定，各論以一罪，並依法加重其刑。又被告其竊車之目的係為恐嚇
    被害人交付金錢以贖車，而被告竊取被害人Ｒ○○、簡肇榕之證件後，進而將上
    開證件加以變造或行使，係為竊車勒贖之便，是其上開所犯之恐嚇取財、變造特
    種文書及行使變造特種文書之部分犯行，與本件論罪科刑之常業竊盜犯行間，有
    方法結果之牽連犯裁判上一罪之關係，應從一重之常業竊盜罪處斷。另核被告Ｙ
    ○○就事實欄二所為，係犯槍砲彈藥刀械管制條例第七條第四項未經許可寄藏爆
    裂物罪、同條例第十一條第四項未經許可寄藏可發射子彈具有殺傷力之改造手槍
    罪及同條例第十二條第四項之未經許可寄藏子彈罪。被告一次持有行為，同時觸
    犯上述三罪名，為想像競合犯，應依刑法第五十五條之規定，從較重之未經許可
    寄藏爆裂物處斷。公訴人認被告所犯係槍砲彈藥刀械管制條例第七條第四項持有
    爆裂物罪及同條例第十一條第四項之持有改造手槍罪，尚有誤會，惟起訴事實及
    法條之條項同一，爰不另為變更法條之諭知。末被告所為上開常業竊盜罪與寄藏
    爆裂物二罪，犯意各別，構成要件互異，應分論併罰之。
三、公訴人移送併案審理部分（臺灣雲林地方法院檢察署八十八年度偵字第五二六二
    號、八十九年度偵字第四九六號、九十一年度偵字第七七二、八三○、八三一、
    八三二、八三三【竊盜附表三編號４、５、８、９號車輛部分及寄藏改造手槍、
    子彈部分】、八三四、八三五【竊盜及恐嚇取財未遂部分】、八三七、八三九【
    竊盜、恐嚇取財及寄藏改造手槍部分】、八四○、八四一、八四二、八四三【竊
    盜及恐嚇取財附表三編號１２部分】、八四四、一一八○），雖未據起訴，惟上
    開併案事實內之竊盜犯行與本件論罪科刑之常業竊盜犯行有實質上一罪之關係，
    行使變造特種文書及恐嚇取財部分事實則與本件常業竊盜犯行有牽連犯之裁判上
    一罪之關係，而被告持有具殺傷力之改造手槍、子彈之犯行則與起訴之寄藏爆裂
    物及有殺傷力之改造手槍犯行有想像競合犯之裁判上一罪關係，均為起訴效力所
    及，本院自得一併審究。
四、原審以被告Ｙ○○罪證明確，予以論罪科刑，固非無見。惟查，（一）被告於短
    時間涉犯多起竊盜勒贖案件，情節重大，原判決未適用竊盜犯贓物犯保安處分條
    例第三條第一項第二款之規定，諭知被告應於刑之執行前，令入勞動場所強制工
    作，即有未洽。（二）原審認臺灣雲林地方法院檢察署併案之九十一年度偵字第
    八三七號（併入九十一年度偵字第四六一四號）、八三三號（併入九十一年度偵
    字第四六一二號）、一一八Ｏ號（併入九十二年度偵字第三七九三號）案件與本
    件無裁判上一罪關係，亦有不合。被告上訴指原判決就寄藏爆裂物犯行部分量刑
    過重，固無可取，惟檢察官上訴指原判決未就常業竊盜部分交付保安處分及未就
    上開（二）併案部分合併審理等不當，則為有理由，應由本院將原判決撤銷改判
    ，以期適法。爰審酌被告恃竊盜為生，並進而為逃避警方追緝及為圖不法利益，
    於竊取他人車輛後，復利用被害人急於找回愛車之心理，以電話恐嚇被害人，勒
    索贖金，而車輛為一般人生活或工作上必備之交通工具，被告所為不僅侵害被害
    人之財產權，更直接影響被害人行的自由及生計，又將部分被害人之證件予以變
    造供自己行使，其犯行對被害人所造成之損害，自非輕微。再者，被告寄藏多支
    改造手槍、子彈及爆裂物，危害社會治安甚鉅，惟被告犯後坦認犯行，態度尚稱
    良好等一切情狀，量處如主文所示之刑，並就其常業竊盜部分，諭知應於刑之執
    行前，令入勞動場所強制工作三年，以矯正其不良習性及定其應執行刑。扣案如
    附表二所示之工具一批，均係被告Ｙ○○所有，供其犯常業竊盜罪及變造特種文
    書所用之物，業據其供明在卷，應依法宣告沒收。扣案之如附表四（除編號五、
    六號已於臺灣雲林地方法院檢察署九十一年度執字第二四二號另案沒收執行完畢
    ，有臺灣雲林地方法院檢察署中華民國九十一年二月二十一日所發雲檢惟執火九
    一執二四二字第三六八三號扣押（沒收）物品處分命令乙紙附卷可憑，於本案不
    得再予沒收）編號一、二、三、七至十二所示之槍彈及土製爆裂物（八十八年槍
    字第十四號、第一○九號、八十九年槍字第九十三號、第二一○號、第五三號、
    第二三三號、第二三一號扣押清單）等物，為違禁物，爰依刑法第三十八條第一
    項第一款之規定沒收之。又附表四編號四、十之子彈各一顆、編號十二之子彈二
    顆，因鑑驗試射用罄，非屬違禁物，毋庸另為沒收之諭知。再附表二所示八十九
    年保字一四二六號（附於九十一年偵字第四六一二號偵查卷）、九十年保字第六
    八五號（附於九十二年偵字第三七九三號偵查卷）、九十年保字第二八四二號扣
    押清單（附於九十一年偵字第八三九號偵查卷）內所示以外之其他物品，雖屬被
    告Ｙ○○所有，然均非供犯本件之罪所用之物；另被告所犯附表三編號六之竊盜
    犯行所使用之檳榔刀業已滅失，已據被告陳明在卷，均爰不另為沒收之諭知，併
    予敘明。
五、公訴意旨另以：被告Ｙ○○於八十八年一月二日凌晨一時許，與黃○○共同意圖
    為自己不法之所有，在雲林縣斗六市○○路一九八號前，竊取酉○○所有之ＤＡ
    －六八○一號自用小客車，而認被告此部分涉犯竊盜罪嫌等語。然查，訊據被告
    Ｙ○○自始至終矢口否認有何與黃○○共同竊取該車之犯行，辯稱該車是向黃○
    ○所取得，而證人黃○○亦於本院審理時到庭證稱：該車係伊一人所竊，與被告
    Ｙ○○並無關連等語在卷，復查無其他證據足認被告有何竊取該車之犯行，是被
    告此部分犯行不能證明，惟公訴人認被告此部分犯行與本件竊盜犯行有裁判上一
    罪之關係，是爰不另為無罪之諭知，併此敘明。
六、退回由檢察官另行偵辦之部分：
    臺灣雲林地方法院檢察官函送併案審理之九十一年偵字第八三六號、九十一年
    偵字第八三八號二案卷中（二者移送事實同一），並未查獲任何有殺傷力之改造
    手槍、子彈或爆裂物，是上開二案卷聲請併案之事實均與本案被告所犯之寄藏爆
    裂物或有殺傷力之槍彈犯行無涉，非本院所得審究之範圍。又另案被告Ｋ○○
    供稱其於八十九年三月二十八日所查獲之有殺傷力之九○改造手槍一支及子彈十
    一顆，為被告Ｙ○○於八十九年二月底以二萬元所出售予伊等語，業據被告Ｙ○
    ○所否認，且另案被告Ｋ○○於本院審理時，亦到庭證稱上開手槍子彈並非向被
    告所購得，伊並不認識被告Ｙ○○等語，自難以證明被告涉有該部分之犯行，是
    此部分移送併案審理之事實（九十一年偵字第九一六號案卷）與本案犯行並無實
    質上或裁判上一罪之關係。綜上所述，上開移送併案審理之部分，均與本件論罪
    科刑之部分無實質上或裁判上一罪之關係，本院無從就上開案卷事實併予審酌，
    應由檢察官另行偵辦。
據上論斷，應依刑事訴訟法第三百六十九條第一項前段、第三百六十四條、第二百九
十九條第一項前段、第三百條，槍砲彈藥刀械管制條例第七條第四項、第十一條第四
項，刑法第十一條前段、第二十八條、第五十五條、第五十六條、第三百二十二條、
第三百四十六條第一項、第二百十六條、第二百十二條、第四十二條第三項、第三十
八條第一項第一款、第二款，竊盜犯贓物犯保安處分條例第三條第一項第二款、第四
條、第五條第一項前段，罰金罰鍰提高標準條例第一條前段，現行法規所定貨幣單位
折算新台幣條例第二條，判決如主文。
本案經檢察官林炎昇到庭執行職務。
中    華    民    國      九十二      年      五      月      二十一    日
                                  臺灣高等法院臺南分院刑事第三庭
                                      審判長法官  黃    崑    宗
                                            法官  黃    三    哲
                                            法官  林    勝    木
右正本證明與原本無異。
如不服本判決，應於判決送達後十日內向本院提出上訴狀，其未敘述理由者並應於提
出上訴狀後十日內向本院補提理由書（應附繕本)。
                                      法院書記官  吳    秋    賢
中    華    民    國      九十二      年      五      月      二十三    日
附錄：本判決論罪科刑法條
中華民國刑法第二百一十二條
 (偽造變造特種文書罪)
偽造、變造護照、旅券、免許證、特許證及關於品行、能力服務或其他相類之證書、
介紹書，足以生損害於公眾或他人者，處一年以下有期徒刑、拘役或三百元以下罰金
。
中華民國刑法第二百一十六條
 (行使偽造變造或登載不實之文書罪)
行使第二百十條至第二百十五條之文書者，依偽造、變造文書或登載不實事項或使登
載不實事項之規定處斷。
中華民國刑法第三百二十二條
 (常業竊盜)
以犯竊盜罪為常業者，處一年以上七年以下有期徒刑。
中華民國刑法第三百四十六條
 (單純恐嚇罪)
意圖為自己或第三人不法之所有，以恐嚇使人將本人或第三人之物交付者，處六月以
上五年以下有期徒刑，得併科一千元以下罰金。
以前項方法得財產上不法之利益，或使第三人得之者，亦同。
前二項之未遂犯罰之。
槍砲彈藥刀械管制條例第七條
未經許可，製造、販賣或運輸火砲、肩射武器、機關槍、衝鋒槍、卡柄槍、自動步槍
、普通步槍、馬槍、手槍或各類砲彈、炸彈、爆裂物者，處死刑、無期徒刑或七年以
上有期徒刑；處徒刑者，併科新台幣三千萬元以下罰金。
未經許可，轉讓、出租或出借前項所列槍砲、彈藥者，處無期徒刑或五年以上有期徒
刑，併科新台幣一千萬元以下罰金。
意圖供自己或他人犯罪之用，而犯前二項之罪者，處死刑或無期徒刑；處徒刑者，併
科新台幣五千萬元以下罰金。
未經許可，持有、寄藏或意圖販賣而陳列第一項所列槍砲、彈藥者，處五年以上有期
徒刑，併科新台幣一千萬元以下罰金。
第一項至第三項之未遂犯罰之。
槍砲彈藥刀械管制條例第十一條
未經許可，製造、販賣或運輸第四條第一項第一款所稱其他可發射金屬或子彈具有殺
傷力之各式槍砲者，處五年以上有期徒刑，併科新臺幣一千萬元以下罰金。
未經許可，轉讓、出租或出借前項所列槍砲者，處三年以上十年以下有期徒刑，併科
新臺幣七百萬元以下罰金。
意圖供自己或他人犯罪之用，而犯前二項之罪者，處無期徒刑或七年以上有期徒刑，
併科新臺幣一千萬元以下罰金。
未經許可，持有、寄藏或意圖販賣而陳列第一項所列槍砲者，處一年以上七年以下有
期徒刑，併科新臺幣七百萬元以下罰金。
第一項至第三項之未遂犯罰之。
槍砲彈藥刀械管制條例第十二條
未經許可，製造、販賣或運輸子彈者，處一年以上七年以下有期徒刑，併科新台幣五
百萬元以下罰金。
未經許可，轉讓、出租或出借子彈者，處六月以上五年以下有期徒刑，併科新台幣三
百萬元以下罰金。
意圖供自己或他人犯罪之用，而犯前二項之罪者，處三年以上十年以下有期徒刑，併
科新台幣七百萬元以下罰金。
未經許可，持有、寄藏或意圖販賣而陳列子彈者，處五年以下有期徒刑，併科新台幣
三百萬元以下罰金。
第一項至第三項之未遂犯罰之。
附表一：Ｙ○○竊車勒贖作案人頭帳戶一覽表
  編號    戶      名    開戶行局        帳     號         備  考
  一      Ｙ○○        000000-0郵局    000000-0
  0      Ｄ○○        000000-0郵局    000000-0
  0      壬○○        000000-0郵局    000000-0
  0      庚○○        華南商業銀行    000-000-000000
                        斗六分行
  五      丁○○        台灣中小企業    000-00-000000
                        銀行大甲分行
附表二：犯案工具一批
  一     剪刀            一支
  二     鑿子            二支
  三     螺絲起子        八支
  四     砂輪盤          一支
  五     扳手
         （包括六角扳手）十二支
  六     Ｒ○○駕照上被  一張
         告所有之照片
 （以上為八十九年保字一四二六號扣押清單之物品）
  七     改造六角扳手    七支
  八     存摺            二本
  九     金融卡          二張
  十     摩托羅拉ＣＤ    一支
         ９２８行動電
         話（0000
         000000）
  十一   簡肇榕駕照上    一張
         被告Ｙ○○所
         有之相片
 （以上為九十一年保字第六八五號扣押清單之物品）
  十二   存摺            三本
  十三   金融卡          一張
 （以上為九十年保字第二八四二號扣押清單之物品）
附表三：Ｙ○○常業竊盜時地、標的物一覽表
  編號  竊盜時間   地          點  被害人  標的物    贖車與否   匯入帳戶
        及方式                                       及金額
  1     88.1.10    嘉義縣布袋鎮新  天○○  J7-9965
                   南路三十五號前          車牌二面
  2     88.1.13    嘉義市○○路附  楊陳月  N2-5026
                   近              治      車牌二面
  3     88.11.5    雲林縣莿桐鄉濁  李明興  賽鴿二隻   勒贖二千
                   水溪溪底                           元並當場
                                                      取得贖金
  4     88.11.6    台中縣潭子鄉頭  省行企  DH-8052
                   家村中山路一段  業有限  自小客車
                   一巷八號        公司
  5     88.12.28   雲林縣斗六市光  Ｒ○○  S5-6887
                   復路一一一之一          自小客車
                   號                      及駕駛執
                                           照
  6     89.3.15    雲林縣斗六市湖  未○○  檳榔約二
        檳榔刀割   山里楓湖山區外          萬八千粒
        取(已滅失) 湖溪旁
  7     89.4.5     雲林縣斗六市育  辰○○  XT-6347   未勒贖
                   樂街四十九號前          小客車
  8     89.5.17    雲林縣古坑鄉大  卯○○  SO-8499
        扳手破壞   埔路附近農田            自小貨車
        門鎖
  9     89.6.9     雲林縣林內鄉九  丙○○  7F-8338
                   芎村中央路              自小貨車
  10    89.5.18    雲林縣林內鄉重  蔡王熊  RV-5560   未勒贖
                   興村菜園旁      得      (懸掛廢棄
                                           之AT-8106
                                           號車牌)
  11    89.6.29    雲林縣虎尾鎮廉  Ｓ○○  C5-5916   未勒贖
                   使里活動中心            自小客車
  12    89.6.14    南投縣水里鄉五  Ｏ○○  RB-9708   勒贖五
                   福街二巷二十七          小客車    萬元並
                   號前                              親自收
                                                     取
  13    89.5.22    南投縣名間鄉中  辛○○  B4-6600   未勒贖
                   正村庄仔巷二十          小貨車
                   九之十二號
  14    89.5.25    南投縣竹山鎮公  ｂ○○  RE-5670   未勒贖
                   正巷五十之三十          小客車
                   六號路旁
  15    89.5.26    南投縣竹山鎮江  Ｘ○○  M8-4566   勒贖但未
                   西路八號                小客車    付贖金
  16    89.5.31    南投縣信義鄉明  地○○  RF-6651   勒贖一萬   附表一編
                   德村新開巷二十          小貨車    五千元     號一帳戶
                   九之一號
  17    89.6.5     南投縣名間鄉中  Ｗ○○  RF-3301   未勒贖
                   正村小崎巷十八          小貨車
                   號
  18    89.6.5     雲林縣古坑鄉東  Ｉ○○  TY-576    勒贖但未
                   和村文化路二之          大貨車    付贖金
                   一號
  19    89.6.5     南投縣名間鄉埔  子○○  OJ-6297   勒贖但未
        六角扳手   中巷十八之一號          小客車    付贖金
        破壞門鎖
  20    89.6.5     雲林縣斗六市大  己○○  C2-5708
                   學路大順發釣蝦          車牌一面
                   場前
  21    89.6.6     彰化縣社頭鄉清  Ｃ○○  PG-0249   未勒贖
                   水岩路遊樂區            小客車
  22    89.6.7     南投縣竹中鎮集  戌○○  RG-1181   未勒贖
        六角扳手   山路二段五六一          自小客
        破壞門鎖   號前
  23    89.6.9     雲林縣林內鄉林  Ｂ○○  SO-9768
                   茂村中正路五六          車牌二面
                   一號
  24    89.6.16    南投滿竹山鎮社  宇○○  QN-5679   勒贖但未
                   寮里社寮衛生室          廂型車    付贖金
  25    89.6.18    雲林縣西螺鎮廣  午○○  Y7-2615   勒贖四萬
                   興路一八二號            小客車    五千元
  26    89.6.21    雲林縣莿桐鄉四  Ｎ○○  W9-5579   勒贖四萬
                   合村永基路三十          小客車    元
                   三之二號
  27    89.6.26    雲林縣古坑鄉永  宙○○  C2-8488   勒贖但未
                   光村文昌路五十          小客車    付贖金
                   七號
  28    89.6.26    雲林縣古坑鄉西  Ｐ○○  J6-9912   勒贖但未
        六角扳手   平村中山路二四          小客車    付贖金
        破壞門鎖   九號
  2989.6.30    彰化縣田中鎮山  寅○○  QS-9666   未勒贖
                   腳路四段二七○          小客車
                   號前
  30    89.7.3     南投縣竹山鎮鹿  Ｔ○○  RB-3167   勒贖二萬   附表一編
                   山路四三四號            小客車    元         號一帳戶
  31    89.7.5     南投縣竹山鎮鯉  Ｆ○○  MP-6566   勒贖六萬   附表一編
                   南路                    小客車    元         號一帳戶
  32    89.7.6     南投縣竹山鎮集  甲○○  Y2-9836   未勒贖
                   山路三段六○五          小客車
                   號
  33    89年7月    台中市○○街二  戊○○  OW-1688
        中旬       十四巷二號前            車牌一面
  34    89年7月    南投縣名間鄉南  Ｇ○○  NJ-5250   未勒贖
        中旬       雅村南雲路九之          小客車
        破壞車窗   三一號
  35    89.7.12    雲林縣林內鄉烏  Ｕ○○  Y5-1617   勒贖二萬   附表一編
                   麻村林內國中附          小客車    元         號一帳戶
                   近
  36    89.7.27    南投縣竹山鎮延  ａ○○  M8-2040   未勒贖
        六角扳手   平三路二十三號          廂型車
    破壞門鎖
  37    89.7.28    彰化縣埤頭鄉中  Ｊ○○  J2-4160   勒贖未付
                   和村廟前路二十          小客車    贖金
                   三號
  38    89.7.30    南投縣竹山鎮中  ｃ○○  LY-1323   未勒贖
                   和里前山路二段          小客車
  39    89.8.3     彰化縣二水鄉合  Ｌ○○  C4-7689   未勒贖
                   興村鼻倡路二十          小客車
                   之一號
  40    89.8.3     南投縣竹山鎮鹿  亥○○  RH-2037   未勒贖
                   山路一六五號前          小客車
  41    89.8.4     雲林縣林鄉坪頂  乙○○  RG-8131   未勒贖
                   村清水溪十三號          小客車
  42    89.8.5     南投縣水里鎮新  癸○○  VM-6917   勒贖但未
                   城村民權路              小客車    付贖金
  43    89.8.12    雲林縣斗六市長  申○○  SD-8418   未勒贖
                   安路一○五號            小貨車
  44    89.8.13    雲林縣西螺鎮下  黃國章  SC-7742   未勒贖
                   湳里安南路一百          小客車
                   之四號
  45    89.8.16    雲林縣莿桐鄉麻  鄭景錄  XB-5143   勒贖但未
        六角扳手   園村榮貫二○一          小貨車    付贖金
        破壞門鎖   號前
  46    89.8.16    南投縣竹山鎮鯉  Ｅ○○  RE-9606   勒贖二萬   附表一編
        六角扳手   南路七十四之一          小客車    五千元     號四帳戶
        破壞門鎖   號前
  47    89.8.18    南投縣名間鄉松  Ｈ○○  RJ-8980   勒贖二萬   附表一編
                   山村松嶺街九十          小客車    元         號四帳戶
                   九號
  48    89.8.18    雲林縣古坑鄉朝  丑○○  C4-9317   未勒贖
                   陽村中山路一三          小客車
                   六號前
  49    89.8.20    台中縣大里市慈  Ｚ○○  ND-5210   未勒贖
        六角扳手   德路一七八號前          小客車
        破壞門鎖
  50    89.8.21    南投縣南投市中  Ｍ○○  KA-8309   勒贖三萬   附表一編
        六角扳手   興路南崗國中旁          小客車    元         號四帳戶
        破壞門鎖
  51    89.8.21    雲林縣虎尾鎮林  玄○○  LV-2509   未勒贖
        六角扳手   森路二段四二八          小客車
        破壞門鎖   號旁
附表四：Ｙ○○寄藏槍彈種類一覽表：
    寄藏槍彈        槍枝管制編號   案號（臺灣雲林地方   查獲時地
                                   法院檢察署）
                                   /扣押清單編號
 1  仿COLT廠半自動  0000000000     00偵718              88年1月25日在中山
    手槍改造之金屬                 /88槍字14號          高速公路南下二四
    玩具手槍一支                        七公里處
 2  土製爆裂物一個                 同右                 同右
    （鋼管炸彈）
 3  掌心雷手槍一支  0000000000     00偵5262             88年10月4日在雲
                                   /88槍109             林縣林內鄉林中
                                                        村三號前張家齊
                                                        駕駛之N5-8000號
                                                        自小貨車
 4  子彈一顆                       同右                 同右
 5  四五改造手槍0  0000000000     00偵496（已另案沒    89年1月20日在林
    支                             收）                 內鄉林中村中正
                                                        路五四二巷三號
                                                        Ｖ○○之住處
 6  子彈三顆                       同右                 同右
 7  九○改造手槍0  0000000000     00偵839              89年8月30日在雲
    支                             /89槍字93號          林縣湖山里陸砂
                                                        開採區入口附近
                                                        的竹筍園
 8  改造長槍一支    0000000000     00偵4614（91偵837併）89年7月25日在彰化
                                   /89槍210號           縣二水鄉倡和村
                                                        員集路一段二一一
                            之一號前
 9  貝瑞塔00      0000000000     00偵4612（91偵833併）89年6月21日在雲林
    改造手槍一支                   /89槍53號            縣林內鄉烏塗村烏塗
                                                        一號前
10  改造子彈一顆                   同右                 同右
    （採樣一顆試射）
11  四五改造手槍    0000000000     00偵3793（91偵1180） 89年8月21日在台中
    一支                           /89槍保233           縣大里市○○○街九
                                                        號六樓
12  四五手槍子彈                   同右                 同右
    五顆                           /89槍保231
    （採樣二顆試射）


司法院資訊處製作；財團法人民間司法改革基金會備份。
